臺灣彰化地方法院交通事件裁定　　　　 95年度交聲更字第6號
原處分機關　交通部公路總局臺中區監理所彰化監理站
異　議　人
即受處分人　甲○○
上列受處分人因違反道路交通管理處罰條例案件，對於交通部公
路總局臺中區監理所彰化監理站於中華民國九十五年五月二日彰
監四字第裁六四─Ｉ00000000號裁決聲明異議，本院於
九十五年六月二十九日以九十五年度交聲字第四六一號裁定後，
受處分人提起抗告，經臺灣高等法院臺中分院於九十五年八月二
十三日以九十五年度交抗字第五四○號撤銷原裁定，並發回更為
審理，本院裁定如下：
    主  文
異議駁回。
    理  由
一、按汽車駕駛人，未領有駕駛執照駕駛小型車或機器腳踏車，
    處新臺幣六千元以上一萬二千元以下罰鍰，並當場禁止其駕
    駛，道路交通管理處罰條例第二十一條第一項第一款定有明
    文。又機器腳踏車駕駛人於行駛道路時，使用手持式行動電
    話進行撥接或通話者，處新臺幣一千元罰鍰，道路交通管理
    處罰條例第三十一條之一第二項亦規定甚明。
二、原處分意旨略以：異議人即受處分人甲○○於民國九十四年
    二月二十四日十二時十分許，在彰化縣員林鎮○○路○段處
    ，未領有合法駕照（前駕照已於九十三年六月七日因易處而
    逕行註銷）而駕駛車牌號碼Ｆ八Ｌ─○三七號機器腳踏車，
    且於行駛道路時，使用手持式行動電話進行撥接，因而當場
    為警取締並開單舉發，爰依道路交通管理處罰條例第二十一
    條第一項第一款、第三十一條之一第二項之規定，共科處罰
    鍰新臺幣一萬零六百元。
三、聲明異議意旨略以：本件違規事件之行為人並非受處分人本
    人，受處分人係遭人冒用名義，為此不服而提出聲明異議，
    請求撤銷原處分云云。
四、經查：上開交通違規事實，業經當時執行勤務之警員王志芳
    先後二次到庭具結證述其依法將違規行為人攔檢，再由違規
    行為人親自簽寫「甲○○」之簽名於舉發違反道路交通管理
    事件通知單（下稱舉發通知單）之收受通知聯者簽章欄，此
    有證號查詢機車駕駛人甲○○基本資料及彰化縣警察局九十
    四年二月二十四日彰警交字第Ｉ00000000號舉發通
    知單各一件在卷可稽；雖受處分人辯稱上開違規行為人並非
    其本人，係遭他人冒用名義云云；然查：本院經依職權調閱
    受處分人之其他交通違規紀錄，經函覆受處分人連同本件共
    有十五件違規紀錄，此有交通部公路總局臺中區監理所彰化
    監理站九十五年十月十四日中監彰字第○九五○一○七七四
    一號函及所附十五件舉發通知單正本存卷可據，而訊據受處
    分人除否認本件及供稱對另一件車牌號碼ＴＣＰ─二三二號
    之違規事件無印象（受處分人對該次違規並未聲明異議）以
    外，其餘十三件均坦承違規行為人確為其本人，並親自簽名
    於舉發通知單（見九十五年十月二十七日訊問筆錄）；本院
    審酌上開受處分人坦承為其所簽名之十三張舉發通知單收受
    通知聯者簽章欄所示之「甲○○」簽名，核與本件舉發通知
    書收受通知聯者簽章欄所示之「甲○○」簽名，兩者於書寫
    字體結構、筆法走勢、特殊轉折，均甚為相似（例如：「黃
    」之上緣寫法，其第三筆劃係呈右弧型；「芬」之下緣寫法
    ，其「刀」字於右側轉折後下拉較短，且直接呈下弧形後再
    劃出「刀」字左方一撇），殊難想像能有第三者除熟背受處
    分人之基本年籍資料外，尚能將受處分人之簽名模仿至前述
    般之「唯妙唯肖」，參以本院另依職權函查本件違規行為人
    所騎乘車牌號碼Ｆ八Ｌ─○三七號機車於本件違規行為之際
    之登記名義人確為乙○○，此有九十四年一月七日機器腳踏
    車新領牌照登記書及九十四年七月二十一日汽機車過戶登記
    書二份存卷可稽，而據證人乙○○到庭具結證稱本件機車於
    九十四年二月間曾出借予友人黃秋萍使用，甲○○應該是黃
    秋萍之朋友，伊知道有甲○○這個人，但與甲○○不熟，友
    人黃秋萍住在埔心，不知道詳細之年籍住址，已有好久沒有
    聯絡等語，足見受處分人甲○○於客觀上亦確有機會使用上
    開機車等情，堪認本件違規行為人確係受處分人無訛，其無
    視客觀存在之證據，一味空言否認，核屬無稽，要無足取。
五、綜上所述，受處分人確有上揭未領有合法駕照而駕駛機器腳
    踏車，且於行駛道路時，使用手持式行動電話進行撥接之交
    通違規行為無誤，原處分機關依據前揭道路交通管理處罰條
    例第二十一條第一項第一款、第三十一條之一第二項之規定
    所為裁決處分，核屬適法正當；從而，本件受處分人之聲明
    異議為無理由，應予駁回。
據上論斷，應依道路交通案件處理辦法第十九條，裁定如主文。
中    華    民    國    96    年     1    月    8     日
                  臺灣彰化地方法院交通法庭
                      法    官  李  進  清
以上正本證明與原本無異。
如不服本裁定，應於裁定送達後5日內，向本院提出抗告狀 (須
附繕本)。
中　　華　　民　　國　　96　　年　　1 　　月　　8 　　日
                      書 記 官  張  木  松
